臺灣高等法院刑事判決　　　　　　　　　　　　　　九十三年度交上訴字第三０號
　　上　訴　人　臺灣板橋地方法院檢察署檢察官
　　上　訴　人
　　即　被　告　乙○○
　　選任辯護人　張靜律師
右上訴人因被告公共危險等案件，不服臺灣板橋地方法院九十二年度交訴緝字第四號
，中華民國九十二年十二月二日第一審判決（起訴案號：臺灣板橋地方法院檢察署九
十年度偵字第一九九四二號），提起上訴，本院判決如左：
    主  文
上訴駁回。
    事  實
一、乙○○係計程車司機，為從事駕駛業務之人，前於民國八十九年十一月二十七日
    因酒醉駕駛致過失傷害案件（過失傷害部分未據告訴），經台灣台北地方法院於
    九十年四月二十六日以九十年北交簡字第一四○號判處罰金四千元，如易服勞役
    以三百元折算一日確定，於九十年六月二十九日罰金繳清執行完畢；並經台北市
    交通事件裁決所吊扣駕駛執照一年（期間自八十九年十一月二十七日至九十年十
    一月二十六日止）；詎於吊扣駕照期間，猶不知警惕，復於九十年八月二十七日
    零時二十五分許，駕駛其所有之車牌Ｄ四─二五Ｏ號營業小客車，沿台北縣永和
    市○○路由北往南方向行駛，途經永元路與永利路之交岔路口時，本應注意汽車
    行駛時，駕駛人應注意車前狀況，並隨時採取必要之安全措施，而依當時情形，
    又無不能注意之情事，竟疏於注意，致前車頭擦撞當時沿永利路自東往西方向行
    駛、由甲○○所騎乘之車牌ＪＣ六─五七一號輕型機車後側，造成甲○○人、車
    倒地，並受有右前臂、右膝、右小腿、右足、左膝、左足擦傷、腹部及左胸疑似
    挫傷之傷害；詎乙○○於駕駛上開動力交通工具致人受傷，竟未下車查看甲○○
    傷勢或將之送醫急救，反加速行駛逃離現場，嗣經警獲悉到場處理，見現場留有
    一面Ｄ四─二五Ｏ號之營業小客車車牌，並詢問在場目擊肇事經過之路人李豐凡
    ，始循線查獲上情。
二、案經甲○○訴由台北縣政府警察局永和分局報請臺灣板橋地方法院檢察署檢察官
    偵查起訴。
    理  由
一、訊據被告乙○○矢口否認有於九十年八月二十七日零時二十五分許，駕駛其所有
    之車牌Ｄ四─二五Ｏ號營業小客車，在永元路與永利路之交岔路口，與告訴人甲
    ○○騎乘之車牌ＪＣ六─五七一號輕型機車擦撞，造成甲○○人、車倒地受傷，
    嗣肇事逃逸之犯行，其於原審辯稱：於八十九年十一月二十七，因酒後開車肇事
    ，並為警吊扣駕駛執照，於吊扣駕照期間，僅以上開營業小客車，作為轉乘公車
    之代步工具使用，從未駕駛該車離開台北縣新店市；又於九十年四、五月間，上
    開車輛之一面車牌曾被竊或遺失，本件可能係有人持以犯案云云。於本院審理時
    ，除辯稱係無辜的，覺得檢察官態度比其惡劣外，餘皆行使緘默權，委由辯護人
    為其辯護。辯護人辯護意旨略以：本件並無積極證據證明被告係駕車肇事逃逸之
    人，依現存之間接證據，僅能證明有一懸掛車牌Ｄ四─二五Ｏ號之計程車，於九
    十年八月二十七日零時二十五分許，沿台北縣永和市○○路由北往南方向行駛，
    途經永元路與永利路交叉路口，擦撞沿永利路自東往西方向，由甲○○所騎乘之
    車牌ＪＣ六─五七一號輕型機車後側，致甲○○人車倒地並受傷，肇事車輛之駕
    駛未下車查看，亦未將甲○○送醫，反加速逃離現場，留有一面Ｄ四─二五Ｏ號
    計程車車牌等情。該計程車是否就是被告所有之計程車？是否可能由他人拾得或
    竊取被告之計程車車牌一面後，偽造另一面車牌再懸掛於另一輛計程車上使用並
    肇事？本件無人看見駕車肇事之人，即便係被告所有之計程車肇事，亦非必然是
    被告駕駛而肇事。本諸無罪推定原則，檢察官之舉證，尚有可能不是被告所為之
    合理懷疑；檢察官應證明被告係駕駛計程車撞傷被害人之人，要被告自己證明，
    係違反不自證己罪之原則；又緘默權係被告訴訟基本權之一，我國刑事訴訟法並
    未禁止被告得選擇性保持緘默，原審卻以被告採取選擇性保持緘默，為被告不利
    之有罪認定；退萬步言，本件縱係被告所為，有何積極證據證明被告當時係從事
    業務？本件應為被告無罪之諭知云云。
二、經查：
    (一)按認定犯罪事實所憑之證據，固不以直接證據為限，間接證據亦應包括在內，
      惟採用間接證據時，必其所成立之證據，在直接關係上，雖僅足以證明他項事
      項，而由此他項事項，本於推理之作用足以證明待證事實者，方為合法，若憑
      空之推想，並非間接證據。最高法院三十二年上字第六七號判例意旨可資參照
      ，亦即間接證據亦得作為認定犯罪事實之依據，只要所證明之他項事項，本於
      推理之作用，足以證明待證事實者即可，非必以直接證據為限。
    (二)本件被害人甲○○於九十年八月二十七日零時二十五分許，騎乘車牌ＪＣ六─
      五七一號輕型機車，途經台北縣永和市○○路與永利路之交岔路口，被一輛計
      程車之前車頭撞及機車後側而人車倒地，造成甲○○人、車倒地，並受有右前
      臂、右膝、右小腿、右足、左膝、左足擦傷、腹部及左胸疑似挫傷之傷害；詎
      駕駛上開動力交通工具計程車之人，竟未下車查看甲○○傷勢或將之送醫急救
      ，反加速行駛逃離現場，現場則留有一面Ｄ四─二五Ｏ號之營業小客車車牌等
      之事實，除據被害人甲○○於當日之警訊（九十年八月二十七日十四時三十分
      起至十五時十六分止）及偵查時指訴甚明外，並於原審以證人身分結證明確，
      且有受有上開傷害之天主教耕莘醫院永和分院之診斷書一紙在卷及被撞彎曲變
      形之Ｄ四─二五Ｏ號之營業小客車車牌一面扣案可憑。
    (三)當時在場目擊肇事經過，且自後追趕逃逸計程車之證人李豐凡，於當日車禍發
      生後警察到場處理時即已證述明確，並指認現場掉落之Ｄ四─二五Ｏ號車牌即
      係肇事計程車之車牌，製有警訊筆錄在卷可參（九十年八月二十七日○時五十
      分至一時二十分警訊筆錄）；其於原審審理中到庭具結作證稱「確在場目睹本
      件車禍之發生，並追趕肇事逃逸計程車，記下之車牌號碼為Ｄ四─二五Ｏ號，
      與肇事現場所見前開遺留現場車牌號碼相同」。
    (四)九十年八月二十七日零時二十五分許發生本件車禍後，經路人報案而將被害人
      甲○○送醫治療，警員鄭順蓬曾到現場處理，惟因肇事者逃逸，被害人之機車
      亦被移動，乃僅就現場地形及行車方向製作道路交通事故調查報告表之事實，
      業據證人即台北縣政府警察局永和分局秀朗派出所警員鄭順蓬，於原審審理中
      到庭具結證述屬實，並有其所繪製之道路交通事故調查報告表一份附卷可考。
    (五)警方依被害人甲○○於肇事當日之告訴、證人李豐凡之證述及扣得掉落現場之
      車牌，查知Ｄ四─二五Ｏ號車牌之車主為被告乙○○，依車籍資料之車主地址
      臺北市○○區○○路一五二號一樓，通知被告於九十年九月十日、九月二十二
      日到場（分局刑事組）接受詢問，均因通知書無從送達，而未能詢問被告，有
      車籍資料、通知書、無法送達函在卷可憑，永和分局因之於九十年九月二十八
      日報請台灣板橋地方法院檢察署偵辦，被告乙○○於九十一年一月二日檢察官
      傳訊時到庭供稱：車牌Ｄ四─二五Ｏ號之計程車為其所有，九十年八月間未借
      他人使用，不記得九十年八月二十七日凌晨零時二十五分許是否駕該車行經永
      和市○○路與永元路口，九十年四月間在新店市○○路曾掉落一面車牌，因八
      十九年間酒醉駕車被吊扣執照，所以沒報案處理。其於九十一年一月二十二日
      檢察官偵訊時則供稱：該車我有時放在家裡社區的停車位，有時放在路旁，我
      都是駕駛該車轉乘公車上班，九十年四、五月間發現遺失一面車牌，不記得係
      前面或係後面之車牌，我還是繼續使用，沒有給別人開過，因駕照被吊扣，心
      想不能領新車牌，所以沒去報案。嗣經檢察官聲請法院核發搜索票，由警於九
      十一年二月五日至被告住處之地下停車場，發現二三三號停車格內並未停車，
      同年月七日上午十時三十分再至該處，發現二三三號停車格停有僅前面掛著Ｄ
      四─二五Ｏ號車牌之計程車；九十一年三月八日檢察官偵訊時，被告供稱：九
      十年四、五月遺失該車牌，仍繼續使用該車，只開到山下轉乘公車，從未離開
      新店市，遺失車牌後，未交該車給熟人使用過，但不知是否有人偷我的車去使
      用。辯護人表示意見稱：被告酒醉駕車被吊扣駕照一年期間（八十九年十一月
      二十七日至九十年十一月二十六日）不敢再開計程車，那段期間被告有在公司
      上班。此有偵訊筆錄（九十年偵字第一九九四二號偵查卷宗內第二十頁之九十
      一年一月二日訊問筆錄、第三十一頁之九十一年一月二十二日訊問筆錄、第四
      十六頁反面之九十一年三月八日訊問筆錄）、搜索票、搜索筆錄、照片八張附
      卷可參。
    (六)因此，檢察官向台北市停車管理處函詢（見偵查卷第五十頁）：上揭車輛自八
      十九年十一月二十七日起至九十一年三月十一日止，在台北市或其他縣（市）
      之停車繳費紀錄、違規停車繳款紀錄及違規駕駛紀錄。嗣經台北市停車管理處
      及台北市交通事件裁決所函復（見偵卷第六十五頁至第七十一頁）：上開被告
      所有之車輛，於八十九年十二月一日（即吊扣駕照期間），在台北市○○路○
      段之限時停車格內，曾有違規之停車紀錄，並已繳清罰款新台幣六百元，此有
      違規停車照片及查詢報表在卷可稽（見偵卷六十七頁、七十頁）；是被告上開
      辯稱，於吊扣駕照期間，僅以上開車輛，作為轉乘公車之代步工具使用，從未
      駕駛該車離開台北縣新店市一節，即有不實（被告於八十九年十一月二十七日
      酒醉駕車致人受傷遭警取締，其於當日當已知會被吊扣駕照，被告何時收受執
      行處分書，並不影響其吊扣期間）。又被告辯稱於吊扣駕照期間（按自八十九
      年十一月二十七日至九十年十一月二十六日止），僅以上開車輛，作為轉乘公
      車之代步工具使用，從未駕駛該車離開台北縣新店市云云；惟被告既知已為警
      吊扣駕照，何以於吊扣駕照期間，仍繼續駕駛上揭營業車輛，作為轉乘公車之
      代步工具使用？參以前揭警員於九十一年二月五日（星期二）持法官簽發之搜
      索票至被告住處地下停車場二三三號停車格內，未見上開車輛，同年月七日（
      星期四）上午十時三十分再至該處，則見該車停於停車格內，益證被告於吊扣
      駕照期間，確有繼續駕駛上揭營業小客車之事實。另被告如未駕駛該車離開過
      新店市，則於檢察官於九十一年一月二日第一次訊問時，應可肯定的答稱未曾
      駕該車行經肇事地點，反倒答稱「不記得九十年八月二十七日凌晨零時二十五
      分許是否駕該車行經永和市○○路與永元路口」，此亦可證明被告對其駕車行
      經之地點尚不能肯定，而需以不記得回覆。
    (七)被告另辯稱其於九十年四、五月間，曾「被竊」或「遺失」一面車牌，本件可
      能係有人持以犯案云云；惟查被告於九十一年一月二日偵查中辯稱：於九十年
      「四月間」，在台北縣新店市安康附近，曾掉落一面車牌；復於九十一年一月
      二十二日偵查中改稱：係於九十年「四、五」月間，發現遺失一面車牌。惟於
      上開二次偵查中，檢察官質之被告：遺失何以未報案處理？被告竟謂：伊因於
      八十九年間被吊扣駕駛執照，心想不能領新的車牌，所以沒去報案云云。惟證
      人即在台北市監理處第四科任職負責計程車業務之證人劉光元於原審到庭具結
      作證稱：車牌Ｄ四─二五Ｏ號之營業小客車是加入「慶偉合作社」之「合作社
      車牌」，八十五年十月二十一日領牌，期間都有定時還照的業務，到九十一年
      四月二十六日計程車合作社除名，車牌才被註銷，車牌遺失必須有汽車所有人
      至警察機關報案之後，再至監理機關辦理掛失，該車牌迄無報案遺失之紀錄，
      車牌遺失只要帶
      十月十七日訊問筆錄）等語。按車牌如同車輛行駛於道路之身分（通行）證，
      道路交通主管機關並訂有甚多之規範及違規處罰之規定，如未依規定懸掛車牌
      （完整、清楚的二面車牌）而行駛於道路上，依台北縣、市之交通執法情形，
      隨時有被攔下開單告發之可能，茍被告所有上開車輛之車牌於九十年四、五月
      間即已不見（掉了或被竊），而其又使用該車供作開到山下轉乘公車之用，則
      不論該車行駛於道路上，或停放於轉乘公車附近，對缺少一面車牌之車輛，應
      難逃交通警察之取締，稍有警覺之熱心民眾，對附近長期停有該等缺少車牌之
      車輛，亦應會加以舉發，而無任令被告使用該車多時之理；又車牌不見了，如
      由不法之徒以之作奸犯科，或違規肇事，事涉車主之責任歸屬，未免日後舉證
      麻煩及其他不必要之困擾，稍顧及自己權益之車主應多會至警局報案或至監理
      單位備案、請領新的車牌，此與一般物品之失竊，或有失主會認為報案也找不
      到而未去報案之情形有所不同。依被告擁有大學院校之學歷、多年駕駛經驗及
      加入車行合作社之經歷，如被告確於九十年「四、五」月間遺失或被竊一面車
      牌，衡諸常理，被告理應迅即報警協查，或至少應轉知「慶瑋合作社」處理，
      焉有可能迄九十一年二月七日經警前往搜索拍照存證時仍未報警或領新車牌之
      理？而報案與否，不僅係為請領新的車牌而已，重要的乃是日後責任歸屬之釐
      清及存證，何況依上開證人所言，車牌遺失只要帶
      並不需要駕駛執照；顯然被告所為因其於八十九年間被吊扣駕駛執照，心想不
      能領新的車牌，所以沒去報案之所供，有悖於常情。再者，本件遺失（或被竊
      ）者，係計程車專用之「白底紅字」車牌，拾得（或竊取）者如要使用，應僅
      能懸掛於計程車上，及供臨時非法作案之用，蓋該等車牌如掛於一般小自客車
      上，馬上會被辨認出有問題，如掛於計程車上，且前後車牌不一樣（如要一樣
      ，需偽造另一面車牌，如能偽造，直接偽造二面即可，為何還要去拾得或偷竊
      ），要非臨時供非法之用，以計程車長時間在街上行駛之情形觀之，要不被查
      獲當甚為困難。是本件被告所有之計程車車牌一面，如確係於九十年四、五月
      間遺失（或失竊），被告未為報警、報失、請領新車牌之行為，已與常情有所
      未合；而拾得（或竊取）之人，衡情，亦應不會駕車掛著該一面車牌或再偽造
      另一面車牌行駛於道路上。被告所為之上開辯解，顯與常情有所未合，不足為
      採。
    (八)九十一年十一月四日下午三時，經檢察官會同台北縣政府警察局永和分局偵查
      員，前往被告乙○○位於台北縣新店市○○路十四巷八號十一樓之一之住處附
      近地下停車場，勘驗車牌Ｄ四─二五Ｏ號自用小客車，被告同意對該車為適當
      之採證，經將上開車輛前、後保險桿之油漆刮下些許，送請內政部警政署刑事
      警察局，依鏡檢法、紅外線光譜分析法、掃瞄式電子顯微鏡／Ｘ射線能譜分析
      法、熱裂解氣相層析質譜分析法鑑驗結果，該等前後保險桿上黃色油漆碎片之
      層次及顏色順序不相似，此有內政部警政署刑事警察局之鑑驗通知書（文號：
      九十二年二月二十日以刑鑑字第Ｚ000000000號）一份在卷可稽；被
      告駕駛之上開車輛，既有重新板噴及烤漆現象，如其送修與本件車禍無關，為
      示清白，被告理應提出送請板噴及烤漆之修車廠廠名及廠址，以供進一步查證
      ，參以被告原先說該車車頭都沒有修理，一直到檢察官說要鑑定之後才又改口
      說車頭有板噴過，卷附刑事警察局的鑑定報告證明該車頭有經過修理，再一次
      證明被告前後所述矛盾。猶見被告上開所辯，均係推諉卸責之詞，委無足採。
    (九)證人沈大川、曹國泰、侯琬嫻三人的證詞，僅足以證明被告在九十年間有在利
      彬公司任職，不能證明被告於案發時間人在公司上班，而且本件案發時間在凌
      晨零時二十五分，依照卷附利彬公司薪資給付清單，被告當年的薪資只有十二
      萬元，此薪資應該不會讓被告於深夜猶在公司加班的情形，不能排除被告於任
      職期間仍有兼差駕駛計程車營業之可能，故前開證人之證詞尚不足為有利被告
      之認定。
    (十)綜上所述，本件被害人甲○○被撞後，現場有證人李豐凡目睹二車撞擊之情形
      ，且因肇事者未停車而逃逸，李豐凡還自後追趕了一段距離，並抄下肇事計程
      車之車牌（既係自後追趕，且未能攔下該車，所抄者應係計程車之車後車牌；
      至九十一年二月七日在被告住處地下停車場，該車僅前面懸掛車牌，應係事後
      將後車牌改懸於車輛前面），核與現場掉落之計程車前面車牌Ｄ四─二五Ｏ號
      相符，而被告之計程車車牌又果然掉了一面，則掉落在現場之Ｄ四─二五Ｏ號
      車牌，應係被告所有之計程車車牌無訛；又被告對該車車牌不見了之原因，所
      供並不一致，且未去報案掛失或請領新車牌，亦與常情不符，在遭質疑、移送
      、起訴之情狀下，復未能舉出對其有利之證據以為證明。辯護人雖辯稱，即便
      係被告所有之計程車肇事，因無人看見被告確係駕車之人，尚有可能不是被告
      所為之合理懷疑存在，依無罪推定原則，應為無罪之判決；惟揆之前揭最高法
      院三十二年上字第六七號判例意旨，本件雖無被告即係駕車肇事逃逸之人之目
      擊證人直接證據，惟間接證據亦得作為認定犯罪事實之依據，只要所證明之他
      項事項，本於推理之作用，足以證明待證事實者即可，非必以直接證據為限。
      由上揭其他事證，本於推理之作用，應足以證明被告確係於案發時間駕車肇事
      及逃逸之人無訛。且刑法第一百八十五條之四之肇事逃逸罪，本即係對肇事逃
      離現場，未留下對被害人有所處置之人所為之處罰規定，該罪本質上，即以肇
      事者未留在現場，亦無人親眼目擊何人肇事為常態，如謂因無人親眼目睹駕車
      之人，則肇事者是誰，仍存有合理之懷疑，應為無罪之推定，則該法條豈不少
      有適用之餘地；且駕車肇事，只要能快速的逃離現場，不給人看到，即可受到
      無直接證據之無罪推定原則保護，此豈係事理之平，或係該法條立法之本意所
      在？又我國刑事訴訟法並無被告不得選擇性保持緘默之規定，被告於原審審理
      中，雖曾於檢察官訊問時選擇性保持緘默（本院審理時則幾全部保持緘默），
      惟原審（本院）並非依此即認定被告所辯均不足採，而係綜合其他事證，作為
      認定被告有罪之證據。是辯護人該部分之所辯，應有誤會，而不足為採。本件
      事證明確，被告之犯行堪以認定，應依法論科。
三、按汽車行駛時，駕駛人應注意車前狀況，並隨時採取必要之安全措施，道路交通
    安全規則第九十四條第三項定有明文。被告既駕駛汽車之人，自應注意上開規定
    ，且依當時路況又無不能注意之情事，竟疏未注意，致所駕車輛之前車頭撞及被
    害人之所騎乘機車之後側，並致被害人因而受傷，其有過失甚明；又被告之過失
    行為與告訴人所受之傷害間，亦顯有相當因果關係。次按汽車駕駛人之駕駛工作
    ，乃隨時可致他人身體、生命於危險之行為，並具有繼續反覆該項行為之危險性
    ，自應負有經常注意俾免他人陷於危險之特別注意義務。被告平日係以駕駛營業
    小客車載客為業，故其駕駛該車，本屬其反覆為一定之社會活動之一，在社會上
    有其特殊之屬性，其本於此項屬性而駕車，自屬基於社會生活之地位而反覆執行
    其一定之事務，因此，在此地位之駕車，不論其目的為何，均應認其係屬業務之
    範圍（最高法院八十一年度台上字第八五號、八十一年度台上字第一二二四號判
    決亦採相同見解）。辯護人雖稱，退萬步言，本件就算是被告所為，惟被告深夜
    駕車，有何證據證明其當時還在從事業務？然揆之前開判決所述，被告原係以駕
    駛為業之計程車司機，其於深夜本於該屬性，駕駛原供其營業所用之計程車行駛
    於道路上，顯係本於其業務駕駛之地位而駕車，不論其目的如何，仍應屬其業務
    範圍。核被告乙○○所為，係犯刑法第二百八十四條第二項前段之業務過失傷害
    罪及同法第一百八十五條之四之肇事逃逸罪。被告所犯二罪間，犯意各別、犯罪
    構成要件互異，應分別論罪合併處罰。又汽車駕駛人無駕駛執照駕車，因而致人
    受傷，依法應負刑事責任者，加重其刑至二分之一，道路交通管理處罰條例第八
    十六條第一項亦定有明文。且吊扣駕照期間駕車，依道路交通安全規則第五十條
    第一項前段規定「汽車駕駛執照為駕駛汽車之許可憑證。」是駕駛執照被吊扣，
    在其處分期間即無許可駕駛汽車之憑證，自不得駕駛車輛；且道路交通管理處罰
    條例第二十一條第一項第七款規定，汽車駕駛人駕駛執照吊扣期間駕車者，處新
    台幣六千元以上、一萬二千元以下罰鍰，並當場禁止其駕駛及扣留其車輛牌照。
    足見吊扣駕照期間內係絕對禁止該駕駛人駕車，此與其駕駛技術良否無關，是駕
    照吊扣期間駕車，無駕駛許可憑證，應認「無照駕駛」。被告於吊扣駕駛執照之
    期間，駕車致人受傷，所犯業務過失傷害罪部分應依道路交通管理處罰條例第八
    十六條第一項之規定，加重其刑二分之一。
四、原審認本件事證明確，被告犯行堪以認定，依刑事訴訟法第二百九十九條第一項
    前段、刑法第十一條前段、第二百八十四條第二項前段、第一百八十五條之四、
    第五十一條第五款，道路交通管理處罰條例第八十六條第一項、罰金罰鍰提高標
    準條例第一條前段，審酌被告駕車撞傷告訴人之過失情節非輕，其肇事後逃逸，
    惡性重大，暨其有酒醉駕車肇事前科之素行、告訴人所受傷害之程度，及審酌被
    告於偵審中並無悔意，且迄未與被害人和解之犯罪後態度等一切情狀，分別量處
    有期徒刑八月、有期徒刑二年，並定應執行刑有期徒刑二年六月，認事用法並無
    不當，量刑亦無不妥之處；被告否認犯罪，公訴人則以原審量刑過輕分別提起上
    訴，均為無理由，應由本院駁回其之上訴。
五、至辯護人請求勘驗原審九十二年十一月十九日審理期日、九十一年十月十七日調
    查期日之錄音帶，用以證明檢察官之開庭態度，因態度如何乃係整體、主觀上之
    認知，原審法官當時之認知如何，本院無從從勘驗錄音帶得到證明，且檢察官態
    度如何，與法官之認事用法及量刑標準並無一定之關聯（與被告之態度則有），
    本院認無勘驗之必要，附此敘明。
據上論斷，應依刑事訴訟法第三百六十八條，判決如主文。
本案經檢察官李良忠到庭執行職務。
中　　　華　　　民　　　國　　九十三　　年　　　五　　　月　　二十五　　日
                              臺灣高等法院交通法庭
                                  審判長法  官  葉　騰　瑞
                                        法  官  莊　明　彰
                                        法  官  劉　壽　嵩
右正本證明與原本無異。
如不服本判決，應於收受送達後十日內向本院提出上訴書狀，其未敘述上訴之理由者
並得於提起上訴後十日內向本院補提理由書（均須按他造當事人之人數附繕本）。
                                        書記官  廖　婷　璇
中　　　華　　　民　　　國　　九十三　　年　　　五　　　月　　二十五　　日
附錄：本案論罪科刑法條全文
中華民國刑法第二百八十四條
(過失傷害罪)
因過失傷害人者，處六月以下有期徒刑、拘役或五百元以下罰金，致重傷者，處一年
以下有期徒刑、拘役或五百元以下罰金。
從事業務之人，因業務上之過失傷害人者，處一年以下有期徒刑、拘役或一千元以下
罰金，致重傷者，處三年以下有期徒刑、拘役或二千元以下罰金。
中華民國刑法第一百八十五條之四
駕駛動力交通工具肇事，致人死傷而逃逸者，處六月以上五年以下有期徒刑。
道路交通管理處罰條例第八十六條
汽車駕駛人，無駕駛執照駕車、酒醉駕車、吸食毒品或迷幻藥駕車、行駛人行道或行
經行人穿越道不依規定讓行人優先通行，因而致人受傷或死亡，依法應負刑事責任者
，加重其刑至二分之一。
